【裁判字號】    92,易,213
【裁判日期】    920429
【裁判案由】    毒品危害防制條例
【裁判全文】
臺灣臺中地方法院刑事判決                          九十二年度易字第二一三號
    公  訴  人  臺灣臺中地方法院檢察署檢察官
    被      告  甲○○
右列被告因毒品危害防制條例案件，經檢察官提起公訴（九十一年度偵字第三八四一
號），本院判決如左：
    主  文
甲○○施用第二級毒品，累犯，處有期徒刑伍月，如易科罰金，以參佰元折算壹日。
    事  實
一、甲○○前曾於民國八十四年間，因搶奪、恐嚇等案件，經本院判處有期徒刑五年
    二月，經向臺灣高等法院臺中分院提起上訴後，於八十四年十二月十二日撤回上
    訴而告確定，八十六年八月二十九日縮短刑期假釋出獄，於八十九年六月十五日
    縮刑期滿執行完畢。另於九十年間，因施用毒品案件，經本院依法裁定送觀察勒
    戒後，認有繼續施用毒品之傾向，而裁定送強制戒治，戒治期間表現良好，而停
    止戒治，並交付保護管束，嗣保護管束期間屆滿，經臺灣臺中地方法院檢察署檢
    察官於九十一年八月三十日，以九十一年度戒毒偵字第三七三號為不起訴處分確
    定。詎仍不知悔改，復基於施用第二級毒品之犯意，於九十一年十二月二日或其
    前三、四日內之某時，在臺中縣某不詳地點，以不詳方式，施用第二級毒品安非
    他命一次。嗣經警於九十一年十二月二日二十三時五十分許，在臺中縣大里市○
    ○路○段祥興二巷二十八弄三十號查獲，經採尿送驗始知上情。
二、案經臺中縣警察局霧峰分局報請臺灣臺中地方法院檢察署檢察官偵查起訴。
    理  由
一、訊據被告甲○○矢口否認有何右開犯行，辯稱：在九十一年十月、十一月左右有
    某位大哥級人物「阿周」前往伊位於臺中縣大里市住處居住，並且施用海洛因及
    安非他命，他是以注射針筒注射海洛因，並將安非他命放在鋁箔紙上，下以火燒
    烤吸用，伊不好意思不讓他吸，伊都一直盡量閃避不去吸，但房間只有二、三坪
    大，可能是這樣才吸到安非他命云云。惟查，被告於九十一年十二月二日遭警查
    獲，採其尿液送驗結果呈現安非他命陽性反應，有臺中縣衛生局檢驗尿水報告書
    一紙在卷可稽；而查甲基安非他命經口服投與後約百分之七十於二十四小時內自
    尿中排出，約百分之九十於九十六小時內自尿中排出，由於目前國內尿液中甲基
    安非他命之檢驗僅為鑑定其是否呈陽性反應，尚未定其含量，且甲基安非他命成
    分之檢出與其投與方式、投與量、個人體質、採尿時間與檢測儀器之精密度等諸
    多因素有關，因此僅憑尿液中呈安非他命陽性反應，並無法確實推算吸食時間距
    採集時間之長短，惟依上述資料推斷，最長可能不會超過四日，此有行政院衛生
    署藥物食品檢驗局函文一紙可明，果被告未吸用安非他命，何以尿中檢出安非他
    命陽性反應？況依法務部調查局函覆臺灣臺北地方法院有關吸入二手煙之內容略
    謂：「吸入含有甲基安非他命或煙毒品之二手煙，在文獻上雖尚無能否由尿液中
    檢驗出甲基安非他命或煙毒反應之研究報告，然按本局檢驗甲基安非他命或煙毒
    案件經驗研判，若非長時間與吸毒者直接相向且存心大量吸入吸毒者所呼出之煙
    氣，以二手煙中可能存在之低劑量甲基安非他命或煙毒，應不致在尿液中檢驗出
    煙毒或甲基安非他命反應」等節。被告復供稱：伊記得綽號「阿周」者是在九十
    一年十月、十一月間住伊家，但查獲前一晚他沒有來，伊在九十一年十一月二日
    早上去上班，中午回家時，又看到綽號「阿周」也來伊住處施用海洛因及安非他
    命，在下午一、二點伊離開住處去上班，下午五點下班後，伊就去上網，伊是於
    當晚二十三時許，在外面上網時為警查獲等語。可見縱使如被告所辯稱，綽號「
    阿周」者經常住伊家，然被告有正常工作（據其直承在殯儀館工作），每日須外
    出工作，只有休息時間才返回住處，其與綽號「阿周」者相處時間並不長，且被
    告於住處內與綽號「阿周」相處時，於綽號「阿周」者施用毒品之際，被告均會
    特意避開，未與綽號「阿周」者直接相向，為被告所供明，則被告自無可能吸入
    綽號「阿周」者所施用毒品之二手煙至明。足徵被告辯稱其可能吸入綽號「阿周
    」者施用毒品所產生之二手煙霧云云，顯無可採。又被告於九十年間，因施用毒
    品案件，經本院依法裁定送觀察勒戒後，認有繼續施用毒品之傾向，而裁定送強
    制戒治，戒治期間表現良好，而停止戒治，並交付保護管束，嗣保護管束期間屆
    滿，經臺灣臺中地方法院檢察署檢察官於九十一年八月三十日，以九十一年度戒
    毒偵字第三七三號為不起訴處分確定等情，有臺灣臺中地方法院檢察署刑案資料
    查註紀錄表及臺灣高等法院被告全國前案紀錄表各一紙在卷佐徵，其於五年內再
    犯毒品危害防制條例第十條第二項之罪，應依法論科。本件事證業臻明確，被告
    犯行至堪認定。
二、核被告所為，係犯毒品危害防制條例第十條第二項之施用第二級毒品罪。被告持
    有第二級毒品之低度行為，應為施用第二級毒品之高度行為所吸收，不另論罪。
    又被告前曾於八十四年間，因搶奪、恐嚇等案件，經本院判處有期徒刑五年二月
    ，經向臺灣高等法院臺中分院提起上訴後，於八十四年十二月十二日撤回上訴而
    告確定，並於八十六年八月二十九日縮短刑期假釋出獄，於八十九年六月十五日
    縮刑期滿執行完畢，有前開紀錄表存卷可按，其於五年內再犯本件有期徒刑以上
    之罪，為累犯，依刑法第四十七條規定加重其刑。爰審酌被告犯罪之動機、方法
    、目的、手段及犯後矢口否認犯行等一切情狀，量處如主文所示之刑，並諭知易
    科罰金之折算標準。
據上論斷，應依刑事訴訟法第二百九十九條第一項前段，毒品危害防制條例第十條第
二項、第二十三條第二項，刑法第十一條前段、第四十七條、第四十一條第一項前段
，罰金罰鍰提高標準條例第二條，判決如主文。
中      華      民      國      九十二      年    四    月    二十九    日
                                        法  官  賴妙雲
右正本證明與原本無異。
如不服本判決，應於送達後十日內向本院提出上訴狀 （須附繕本） ，上訴於台灣高
法院台中分院。
                                        書記官
中      華      民      國      九十二      年    四    月    二十九    日
附錄論罪科刑法條
毒品危害防制條例第十條第二項
第 10 條    施用第一級毒品者，處六月以上五年以下有期徒刑。
            施用第二級毒品者，處三年以下有期徒刑。


司法院資訊處製作；財團法人民間司法改革基金會備份。
